---
title: "Hvordan påvirker arbejdsbelastningen det subjektive velvære?"
description: |
  En komparativ undersøgelse af fem velfærdsstater
author:
  - name: Seher Özden
    url: linkedin
    affiliation: 
    affiliation_url: 
date: 02-23-2025
output:
  distill::distill_article:
    toc: true
    toc_depth: 6
    toc_float: true
    self_contained: false
  includes: 
    after_body: disqus.html
link-citations: true
bibliography: references.bib
---

```{r setup, include=FALSE}
knitr::opts_chunk$set(echo = FALSE)

# Learn more about creating blogs with Distill at:
# https://rstudio.github.io/distill/blog.html

```

## Intro

xxxxxx

## Data

xxxxxxx [@agerskov2022]

## Velfærdsmodeller

xxxxxxx

## Udviklingen i arbejdsmarkedet

xxxxxxx

```{r Pakker og skriftype, message=FALSE, include=FALSE}
library(dplyr)
library(tidyr)
library(ggplot2)
library(readxl)
library(extrafont)

# Definerer skrifttyper til plot
windowsFonts(L = windowsFont("LM Roman 12"))
windowsFonts(TNR = windowsFont("Times New Roman"))
windowsFonts(CN = windowsFont("Courier New"))
windowsFonts(Calibri = windowsFont("Calibri"))
```

```{r Indlæser data, include=FALSE}
#setwd("G:/Mit drev/speciale mappen/Speciale - Subjektivt velvær")
datam <- read_excel("G:/Mit drev/speciale mappen/Speciale - Subjektivt velvær/DKNOSEDEGB.partime.m Eurostat.xlsx")
datak <- read_excel("G:/Mit drev/speciale mappen/Speciale - Subjektivt velvær/DKNOSEDEGB.partime.k Eurostat.xlsx")

print(n=25, datam)
print(n=25, datak)
```

```{r echo=FALSE, message=FALSE, warning=FALSE, layout="l-body-outset", fig.height=3.5}
## Part-time employment as percentage of the total employment, by sex and age (%), 15-64 år - Skandinavien vs. Tyskland og Storbritannien   
##Data kilde: https://ec.europa.eu/eurostat/databrowser/view/LFSA_EPPGA__custom_2957721/settings_1/table?lang=en   
plot.DKNOSE = datam %>% 
  mutate(Gender = "Mænd") %>%
  bind_rows(datak %>% mutate(Gender = "Kvinder")) %>%
  pivot_longer(c("DK", "SE", "NO")) %>%
  ggplot(aes(as.numeric(År), value, colour = name)) +
  geom_line(aes(linetype=name, color=name, group=name), size = 1.35) +
  scale_linetype_manual(values=c("solid", "dashed", "dotted")) + 
  scale_size_manual(values=c(1, 1.5)) +
  facet_grid(Gender ~ ., scales = "free_y") +  #scale free_y justerer akserne
  # theme_light() + 
  # theme(legend.title = "element_blank") +
  # theme(panel.background = element_rect(fill = "#D1E4CE")) +  # ændrer farven på baggrunden i plot
  theme(strip.background = element_rect(fill="lightgray")) +  # ændre farven på panel labels 
  theme(strip.text = element_text(colour = 'black')) +  # ændre farven på teksten i panel labels
  theme(strip.text.y = element_text(size = 12)) +  
  labs(x = "År", y = "Procent i deltidsbeskæftigelse") + 
  scale_color_manual(values=c("#AFCDB1", "#2A732F", "#706C64")) +  # eller brug rød farve tone #B00020
  guides(size = "none") + theme(legend.title=element_blank()) + 
  theme(legend.key.height= unit(0.65, 'cm'),legend.key.width= unit(1.35, 'cm')) +  # ændre størrelsen på legend, længde og højde
  theme(legend.position = "top") + 
  ggtitle("Skandinavien") + theme(plot.title = element_text(color="black", size=14, face="bold", hjust = 0.55)) + 
  scale_x_continuous(breaks = seq(1995, 2019, by = 3)) +
  theme(axis.title.y = element_text(margin = margin(r = 10)), 
        axis.title.x = element_text(margin = margin(t = 10))) +
  theme(text = element_text(size = 14)) +
  theme(text = element_text(family = "TNR")) # ændre skrifttypen i plot

plot.DEGB = datam %>% 
  mutate(Gender = "Mænd") %>%
  bind_rows(datak %>% mutate(Gender = "Kvinder")) %>%
  pivot_longer(c("DE", "GB")) %>%
  ggplot(aes(as.numeric(År), value, colour = name)) +
  geom_line(aes(linetype=name, color=name, group=name), size = 1.35) +
  scale_linetype_manual(values=c("dotdash", "dotted")) + 
  scale_size_manual(values=c(1, 1,5)) +
  facet_grid(Gender ~ ., scales = "free_y") +  #scale free_y justerer akserne
  # theme_light() + 
  # theme(legend.title = "element_blank") +
  # theme(panel.background = element_rect(fill = "#D1E4CE")) +  # ændrer farven på baggrunden i plot
  theme(strip.background = element_rect(fill="lightgray")) +  # ændre farven på panel labels 
  theme(strip.text = element_text(colour = 'black')) +  # ændre farven på teksten i panel labels
  theme(strip.text.y = element_text(size = 12)) +
  labs(x = "År", y = "Procent i deltidsbeskæftigelse") + 
  scale_color_manual(values=c("dodgerblue4", "#8C0C25")) +  # eller brug rød farve tone #B00020
  guides(size = "none") + theme(legend.title=element_blank()) + 
  theme(legend.key.height= unit(0.65, 'cm'),legend.key.width= unit(1.35, 'cm')) +  # ændre størrelsen på legend, længde og højde
  theme(legend.position = "top") +
  ggtitle("Tyskland og Storbritannien") + theme(plot.title = element_text(color="black", size=14, face="bold", hjust = 0.55)) + 
  scale_x_continuous(breaks = seq(1995, 2019, by = 3)) +
  theme(axis.title.y = element_text(margin = margin(r = 10)), 
        axis.title.x = element_text(margin = margin(t = 10))) +
  theme(text = element_text(size = 14)) +
  theme(text = element_text(family = "TNR")) # ændre skrifttypen i plot


#### Samler i et plot, for bedre at kunne sammenligne
#library(cowplot)
#plot_grid(plot.DKNOSE, plot.DEGB, labels = c("", ""), ncol = 2, nrow = 1, label_x = 0.35, label_y = 1.020, label_size=14)

plot.DKNOSE
plot.DEGB

#png(filename="G:/Mit drev/speciale mappen/Speciale - Subjektivt velvær/plot2.nyfarve.png", width = 800, height = 330)
#plot_grid(plot.DKNOSE, plot.DEGB, labels = c("", ""), ncol = 2, nrow = 1, label_x = 0.35, label_y = 1.020, label_size=14)
#dev.off()
```





<script>
    /**
    *  RECOMMENDED CONFIGURATION VARIABLES: EDIT AND UNCOMMENT THE SECTION BELOW TO INSERT DYNAMIC VALUES FROM YOUR PLATFORM OR CMS.
    *  LEARN WHY DEFINING THESE VARIABLES IS IMPORTANT: https://disqus.com/admin/universalcode/#configuration-variables    */
    
    var disqus_config = function () {
    this.page.url = sociodata;  // Replace PAGE_URL with your page's canonical URL variable
    this.page.identifier = sociodata; // Replace PAGE_IDENTIFIER with your page's unique identifier variable
    };
    
    (function() { // DON'T EDIT BELOW THIS LINE
    var d = document, s = d.createElement('script');
    s.src = 'https://sociodata.disqus.com/embed.js';
    s.setAttribute('data-timestamp', +new Date());
    (d.head || d.body).appendChild(s);
    })();
</script>

<noscript>Please enable JavaScript to view the <a href="https://disqus.com/?ref_noscript">comments powered by Disqus.</a></noscript>
